臺灣新北地方法院刑事裁定
111年度撤緩字第152號
聲  請  人  臺灣新北地方檢察署檢察官
受  刑  人
即  被  告  林子恩


上列聲請人因受刑人即被告犯妨害自由案件（本院108年度原簡
字第273號），聲請撤銷其緩刑之宣告（111年度執聲字第843號
），本院裁定如下：
    主  文
聲請駁回。
    理  由
一、聲請意旨略以：受刑人即被告林子恩（下稱受刑人）因犯妨
    害自由案件，經本院以108年度原簡字第273號判決判處罰金
    新臺幣（下同）5,000元，緩刑2年，並於民國109年3月3日
    確定在案。惟受刑人竟於緩刑期前即108年6月7日，另共同
    犯傷害罪、剝奪他人行動自由罪，經本院於111年2月10日以
    110年度原簡上字第10號分別判處得易科罰金之有期徒刑3月
    、有期徒刑2月，並於同日確定。受刑人因有上揭之犯罪事
    由，足認其不知悔悟自新，原宣告之緩刑難收其預期效果，
    而有執行刑罰之必要，合於刑法第75條之1第1項第1款所定
    得撤銷緩刑宣告之原因，爰依刑事訴訟法第476條規定聲請
    撤銷等語。　
二、按緩刑期滿，而緩刑之宣告未經撤銷者，其刑之宣告失其效
    力，但依第75條第2項、第75條之1第2項撤銷緩刑宣告者，
    不在此限；前項撤銷之聲請，於判決確定後6月以內為之；
    前條第2項之規定，於前項第1款至第3款情形亦適用之，刑
    法第76條、第75條第2項及第75條之1第2項分別定有明文。
    是依刑法第76條但書之規定，依同法第75條之1第2項之規定
    聲請撤銷者，縱撤銷緩刑之裁定在緩刑期滿後，其刑之宣告
    仍不失其效力，此據該條文修正立法理由敘述甚明。是依前
    揭各規定，可知緩刑期滿後，如所受緩刑宣告未經撤銷，原
    則上刑之宣告失其效力，然如於「緩刑期前」故意犯罪，並
    於「緩刑期內」受6月以下有期徒刑、拘役或罰金之宣告確
    定者，復於「後案判決確定後6月以內」經檢察官聲請，法
    院仍得撤銷其緩刑宣告，非謂檢察官亦必須於「緩刑期內」
    聲請。蓋此「後案判決確定後6個月內」撤銷緩刑期限，解
    釋上具有強制及不變期間性質，從而於6個月內，縱使緩刑
    已期滿，仍可聲請撤銷緩刑，此時先前所受刑之宣告，則例
    外不失其效力。次按受緩刑之宣告而有下列情形之一，足認
    原宣告之緩刑難收其預期效果，而有執行刑罰之必要者，得
    撤銷其宣告：一、緩刑前因故意犯他罪，而在緩刑期內受六
    月以下有期徒刑、拘役或罰金之宣告確定者。刑法第75條之
    1第1項第1款定有明文。是以，刑法第75條之1採用裁量撤銷
    主義，賦予法院撤銷與否之權限，特以「足認原宣告之緩刑
    難收其預期效果，而有執行刑罰之必要」，供作審認之標準
    ，亦即於上揭「得」撤銷緩刑之情形，法官應依職權本於合
    目的性之裁量，妥適審酌受刑人所犯前後數罪間，關於法益
    侵害之性質、再犯之原因、違反法規範之情節是否重大、受
    刑人主觀犯意所顯現之惡性及其反社會性等情，是否已使前
    案原為促使惡性輕微之受刑人或偶發犯、初犯改過自新而宣
    告之緩刑，已難收其預期之效果，而確有執行刑罰之必要，
    據而裁量是否撤銷先前緩刑之宣告，此與刑法第75條第1項
    所定各款要件有一具備，毋庸審酌其他情狀，即應逕予撤銷
    緩刑之情形不同。　　
三、經查：
 ㈠受刑人因犯妨害自由案件，經本院於109年1月30日以108年度
   原簡字第273號判決判處罰金新臺幣5,000元，緩刑2年，上開
   判決並於109年3月3日確定在案，緩刑期間則自109年3月3日
   確定時起算至111年3月2日止期滿（下稱前案）；嗣其於前案
   緩刑期前之108年6月7日故意再共同犯傷害罪及犯剝奪他人行
   動自由罪，經本院於111年2月10日以110年度原簡上字第10號
   判決分別判處得易科罰金之有期徒刑3月、2月，並於同日確
   定在案（下稱後案）等情，有前揭判決各1份及臺灣高等法院
   被告前案紀錄表附卷可稽。又本件聲請人係於111年4月28日
   向本院聲請撤銷前案妨害自由案件之緩刑宣告，有本院卷內
   之收狀戳章1枚存卷足稽。據上說明，可知本件受刑人所為後
   案，係在前案之緩刑期前故意再犯者，又後案判決確定時即1
   11年2月10日，則在前案之緩刑期內，而聲請人係於後案判決
   確定後6月以內聲請撤銷首開緩刑之宣告，均詳如前述。是依
   前揭所述，縱然受刑人前案之緩刑期已於111年3月2日屆滿，
   惟依刑法第76條但書及同法第75條之1第2項之規定，受刑人
   前案所受刑之宣告，仍不失其效力。從而，聲請人本件聲請
   應屬合法，本院自得就受刑人在如上緩刑期間內有無聲請人
   所指撤銷緩刑宣告之事由，予以審酌，先予敘明。　　
 ㈡本院審酌受刑人所犯前案為恐嚇危害安全罪，後案為傷害罪及
   犯剝奪他人行動自由罪，而前案係因受刑人遭義交勸誡，一
   時衝動而為恐嚇之犯行，僅為偶發事件，且前案告訴人已經
   原諒受刑人而撤回告訴；後案則係因受刑人欲為友人出氣，
   而與其他被告共同犯傷害及剝奪他人行動自由之罪，且後案
   於二審時亦與該案告訴人達成和解，兩案之犯罪情節並不相
   同，關聯性薄弱，行為之違法性及原因亦有差異。且受刑人
   前案行為時間（108年7月17日）係發生於後案（108年6月7日
   ）之後，而後案則於前案經檢察官提起公訴前（108年11月25
   日）所為，並非於法院判決有罪後所為，即非於法院為刑之
   宣告後明知故犯相類罪質之案件，是受刑人於後案行為時本
   無法預期前案將受緩刑之宣告，及其後案行為對於緩刑宣告
   所可能產生之影響，自不能僅因上開兩案之查獲及偵審程序
   分別進行，使受刑人同一時期實施之多數犯行，異其先後接
   受刑事制裁，遽認受刑人無悔改之意及其受前案緩刑之宣告
   難收預期效果而有執行刑罰之必要。
 ㈢此外，本案聲請人除提出上揭2案之刑事判決外，僅於聲請書
   單純記載受刑人所為合於刑法第75條之1第1項第1款所定撤銷
   緩刑宣告之原因等文字，並未敘明受刑人有何緩刑難收其預
   期效果，而有執行刑罰必要之「具體事實」，並提出相關事
   證加以佐證，復本院亦無依職權調查對受刑人不利事項之必
   要，若僅依上揭判決書所載之犯罪事實即以受刑人於緩刑期
   前另犯他罪，即一律撤銷緩刑，則刑法第75條及第75條之1即
   無區分之必要，進而前開刑法第75條之1第1項之立法本旨將
   意義盡失，與緩刑之目的乃係避免短期自由刑之弊，並給予
   受刑人自新機會未盡相符。綜上所述，聲請人本件聲請撤銷
   緩刑之宣告，難認有理由，應予駁回。
四、依刑事訴訟法第220條，裁定如主文。
中　　華　　民　　國　　111 　年　　5 　　月　　17　　日
                  刑事第二十庭  法　官  陳宏璋
上列正本證明與原本無異。
如不服本裁定，應於裁定送達後五日內敘明抗告理由，向本院提
出抗告狀。
                                書記官  許維倫
中　　華　　民　　國　　111 　年　　5 　　月　　19　　日